# 同一控制下企业合并是否必需按准则的规定支付50%款项

提问人：CPAYJY 时间：2014-01-26 22:14:49
A公司、B公司同属于一个集团公司，以 2013 年 9 月底为审计、评估基准日，A公司将下属子公司C公司转让给B公司，A公司与B公司2013 年 12 月 20 日签订股权转让协议，约定将A公司持有的C公司的股权（80%）全部转让给B公司，约定 30 个工作日内付款。在 2013年 12 月 31 日之前B公司并未向A公司付款。在其他企业合并条件都满足的情况下（相关权利机构已经批准、工商变更已经办理完毕、B公司也已经负责了C公司的日常经营管理），是否必须支付款项才能确定合并日？

回答人：chenyiwei
可参考《计学撮要 2011 》P292～ 294 （“付款超过50%”条款对合并日或购买日确定的影响问题）。